臺灣臺中地方法院刑事判決　　　　　　　94年度易字第1389號
公　訴　人　臺灣臺中地方法院檢察署檢察官
被　　　告　乙○○
上列被告因竊盜案件，經檢察官提起公訴（93年度偵字第20365
號），本院判決如下：
    主    文
乙○○無罪。
    理    由
一、公訴意旨略以：甲○○（通緝中，到案後另行審結）與被告
    乙○○基於共同意圖為自己不法所有之犯意聯絡，於民國九
    十三年十一月十八日上午十時許，由甲○○駕駛所竊得之車
    牌號碼ＪＶ－○六五七號自小貨車搭載被告，行經新竹市○
    ○路「國家藝術園區」建築工地時，共同竊取該工地之磨石
    機一臺、水溝蓋六片得手。嗣為警於同年月十八日下午五時
    許，在臺中縣東勢鎮○○里○○路七六之六號前，因見二人
    行跡可疑趨前盤查時，甲○○為警當場逮捕，並循線查獲被
    告乙○○參與上揭行竊之事等語，因認被告乙○○涉犯刑法
    第三百二十條第一項之普通竊盜罪嫌。
二、按犯罪事實應依證據認定之，無證據不得認定犯罪事實；又
    案件不能證明被告犯罪者，應諭知無罪之判決，刑事訴訟法
    第一百五十四條第二項、第三百零一條第一項分別定有明文
    。再者，認定不利於被告之事實，須依積極證據，苟積極證
    據不足為不利於被告事實之認定時，即應為有利於被告之認
    定，更不必有何有利之證據；另告訴人之告訴，係以使被告
    受刑事訴追為目的，是其陳述是否與事實相符，仍應調查其
    他證據以資審認；又認定犯罪事實所憑之證據，雖不以直接
    證據為限，間接證據亦包括在內；然無論直接或間接證據，
    其為訴訟上之證明，須於通常一般之人均不致於有所懷疑，
    而得確信其為真實之程度者，始得據之為有罪之認定，業分
    經最高法院三十年上字第八一六號、五十二年臺上字第一三
    ○○號、七十六年臺上字第四九八六號著有判例。
三、公訴人認被告涉有竊盜罪嫌，無非係以共同被告甲○○於警
    詢、偵查中之供述，及扣案之水溝蓋六片、磨石機一臺為主
    要論據。訊據被告固不否認：於九十三年十一月十八日上午
    ，由共同被告甲○○駕駛車牌號碼ＪＶ－○六五七號自小貨
    車搭載伊，自新竹返回臺中縣東勢鎮之事實。然堅詞否認有
    公訴人所指上開竊盜犯行，辯稱：伊並未與甲○○去竊取該
    等水溝蓋及磨石機，當日伊搭乘甲○○的車子從新竹回到臺
    中市東勢鎮，一起到臺中縣東勢鎮○○里○○路七六之六號
    前麵店吃麵，到麵店吃麵前，車上並無該等水溝蓋、磨石機
    ，吃麵期間，甲○○曾經開車出去，回到麵店後，伊看到車
    上多了水溝蓋、磨石機。吃完麵後，伊就與甲○○分開，自
    行走路回家等語。經查：
（一）共同被告甲○○雖曾於偵查中以證人之身分結證稱：貨車
      上的水溝蓋、磨石機是伊與被告一起在另一個工地偷的，
      不是伊工作的那個工地，伊與被告是在被抓那天（十八日
      ）早上十點多去工地偷的。伊與被告開車經過，看到就拿
      走了，工地是在新竹科學園區裡（見偵查卷第四八、四九
      頁）；然於警詢中供稱：車上的磨石機乙臺、鑄鐵水溝蓋
      是伊與被告共同在十八日上午七時許，在新竹市○○路「
      國家藝術園區」建築工地內竊得的（見偵查卷第十三頁）
      ；於內勤檢察官訊問時則稱：車上的磨石機、水溝蓋在查
      獲當日早上開車時，車上就有這些東西，不知道是何人放
      的（見偵查卷第三五頁），則共同被告甲○○就是否確與
      被告共同竊取該等水溝蓋、磨石機，及究竟於九十三年十
      一月十八日上午何時竊取、竊取之地點等節，所供前後不
      一。
（二）證人即本件查獲員警何榮順於本院審理時結證稱：查獲當
      日伊與同仁值巡邏勤務，被告、甲○○都是毒品列管人口
      ，巡邏是遇到他們二人。他們二人駕駛一臺小貨車，伊不
      清楚是何人駕駛該車，伊看到他們時，車子已經停妥，走
      到車頭那裡到小吃店，伊當時看到他們二人走在一起。伊
      當時在便利商店監控，他們進到小吃店吃東西。他們在麵
      攤那裡來來去去，好像發現伊等，他們二人吃完東西後，
      就刻意分開走。伊下車跟蹤甲○○，甲○○走到便利商店
      後，伊將甲○○攔下，帶他到車旁。當時被告是走另一個
      方向，警方是用車子跟蹤，被告進到巷子裡，伊等沒有辦
      法繼續跟蹤，當場只抓到甲○○而已。伊在跟監的時候車
      斗內已有水溝蓋、磨石機。警方事後並未去追查水溝蓋、
      磨石機究竟是何人所有（見本院九十四年十一月三日審理
      筆錄）等語，復參以查獲之現場照片（見偵查卷第二五頁
      ），查獲當時該自小貨車係停放在麵店斜前方處，而徵諸
      警方於當獲當日，在麵店前看到被告、甲○○時，渠等二
      人僅係一起在該麵店前，並非甫自該自用小貨車下車，則
      實有可能在警方發現被告與甲○○之前，被告與甲○○已
      抵達該麵店一段時間，而不能排除被告等抵達麵店後，迄
      警方到達之期間，甲○○曾經自行開車外出之可能。是被
      告前揭所稱，在吃麵期間，甲○○曾經出去一段時間，再
      回來時，車上才有水溝蓋、磨石機等語，尚與證人何榮順
      前揭所證稱，見到被告、甲○○時，車斗內已有水溝蓋、
      磨石機乙節，並未相悖。
（三）又本件查扣之水溝蓋、磨石機等物品，警方並未追查該等
      物品究係何人所有乙節，業據證人何榮順於本院審理時陳
      述明確，已如前述，則該等物品是否確為有主物？失竊地
      點是否確在新竹？均無從查知。
（四）綜上所述，本院綜合本件卷內之直接及間接證據後，認為
      尚無法達到令通常一般之人均不致於有所懷疑，而得確信
      被告確有公訴人所指之竊盜犯行，尚難僅以共同被告甲○
      ○前後反覆不一之供述及扣案之水溝蓋、磨石機，即據以
      認被告確有竊盜犯行。此外，復查無其他積極確切之證據
      ，足資證明被告確有上開竊盜犯行。是揆諸上開說明意旨
      ，自應為被告無罪之諭知。
四、至共同被告甲○○所涉竊盜犯行部分，嗣其到案後，另行審
    結，末此敘明。
據上論斷，應依刑事訴訟法第三百零一條第一項，判決如主文。
中　　華　　民　　國　　94　　年　　12　　月　　2 　　日
                        臺灣臺中地方法院刑事第五庭
                            審判長法　官  賴恭利
                                  法  官  林慧貞
                                  法　官  劉麗瑛
上正本證明與原本無異。
如不服本判決，應於送達後十日內向本院提出上訴狀（須附繕本
），上訴於臺灣高等法院臺中分院。
                                 書記官  游智凱
中　　華　　民　　國　　94　　年　　12　　月　　2 　　日
